# 迁徙率为什么要剔除单项计提应收账款？

提问人：13820176743 时间：2023-07-06 16:05:44
陈版主及各位老师，想请教一下计算迁徙率的时候为什么要剔除单项计提的应收账款，单项计提的应收账款也是企业正常业务产生的，以后也有发生的概率。迁徙率不就为了反映企业应收账款的真实迁移情况吗，计算时为什么要将特殊情况剔除呢。麻烦给解答一下原理吗，谢谢。

回答人：chenyiwei
迁徙率是针对信用风险组合计算的。而单项计提准备的应收账款的信用风险特征与组合计提的应收款项不同，其预期信用损失与账龄迁徙的关系不大，本来就不应纳入同一组合。所以需要仅针对纳入该组合的应收款项测算迁徙率。